【裁判字號】    92,裁,388
【裁判日期】    920327
【裁判案由】    房屋稅
【裁判全文】
最  高  行  政  法  院  裁  定                    九十二年度裁字第三八八號
    上  訴  人  乙○○
    被 上訴 人  桃園縣稅捐稽徵處
    代  表  人  甲○○
右當事人間因房屋稅事件，上訴人對於中華民國九十年十二月三十一日臺北高等行政
法院九十年度訴字第二六一八號判決，提起上訴，本院裁定如左：
    主  文
上訴駁回。
上訴審訴訟費用由上訴人負擔。
    理  由
一、按對於高等行政法院判決上訴，非以其違背法令為理由，不得為之，行政訴訟法
    第二百四十二條定有明文。是違背法令係當事人提起上訴之理由，依同法第二百
    四十四條第一項第四款規定，應於上訴狀表明之。所稱表明上訴理由，指表明原
    判決所違背之法令及其具體內容暨依訴訟資料合於該違背法令之具體事實。上訴
    狀內未表明上訴理由，又未於提起上訴後二十日內提出理由書，經高等行政法院
    送交卷宗於本院者，本院應以其上訴為不合法，毋庸命補正，逕以裁定駁回之。
二、上訴人上訴意旨略以：上訴人所有之房屋，屋頂水泥脫落五處以上，鋼筋裸露四
    處以上，屋內門框框沿水泥脫落，磁磚、磚頭掉落。被上訴人未進入上訴人房屋
    室內勘查，且其提出之照片並非全屬上訴人房屋之照片，致無從得知房屋損壞程
    度；又上訴人所有坐落桃園縣龜山鄉○路段五二九地號土地，有一半仍為空地；
    再者，房屋稅條例所規定房屋毀損而得減免房屋稅者，僅有重大災害一項，且僅
    於毀損程度達到五成及三成以上不及五成未滿二種始可，實則其毀損原因極多，
    毀損程度如何認定亦易滋紛擾，前開法規規定顯不週全。原審適用不正確之法規
    ，使用錯誤之證據而為判決，顯有違誤云云。經查：原審審閱上訴人及被上訴人
    所提出之照片，並訊問上訴人之結果，認定前開證據尚不足以證明本件房屋合於
    房屋稅條例第十五條第一項第七款所定毀損面積佔整棟面積五成以上，必須修復
    始能使用之程度；或同條第二項第四款規定毀損面積佔整棟面積三成以上不及五
    成之程度，爰認上訴人之主張為不可採，核無不合。另由前開證據既可認定前開
    事實，被上訴人進入上訴人房屋勘驗與否，對本件結論不生影響，自不得以此認
    原審有未調查證據之違法；又被上訴人提出之照片，固有部分為同棟一、二樓房
    屋之照片，惟此亦屬證明本件房屋是否毀損達不能居住之證據，上訴人指原審使
    用證據錯誤，並無足採。再者，房屋稅條例之規定是否妥善完全，核屬立法問題
    ，非原審所應審究，不得以房屋稅條例規定未臻週全而謂原審判決有所違誤。此
    外，上訴人所述無非係就原審取捨證據認定事實之職權行使而為指摘，而非表明
    原判決所違背之法令及其具體內容暨依訴訟資料合於該違背法令之具體事實。依
    首開規定及說明，其上訴為不合法，應予駁回。
三、依行政訴訟法第二百四十九條第一項前段、第一百零四條、民事訴訟法第九十五
    條、第七十八條，裁定如主文。
中    華    民    國    九十二      年      三        月    二十七      日
                    最 高 行 政 法 院  第 三 庭
                                審 判 長 法  官      葉  振  權
                                         法  官      林  家  惠
                                         法  官      吳  錦  龍
                                         法  官      劉  鑫  楨
                                         法  官      吳  明  鴻
右  正  本  證  明  與  原  本  無  異
                                         法院書記官  阮  桂  芬
中    華    民    國    九十二      年      三        月    二十七      日


司法院資訊處製作；財團法人民間司法改革基金會備份。
